臺灣高等法院臺南分院刑事裁定　一００年度抗字第三三四號
抗告人
即受刑人　蔣育泓
上列抗告人因聲請撤銷緩刑案件，不服臺灣嘉義地方法院中華民
國一○○年九月二十八日裁定（一○○年度撤緩字第八十九號）
，提起抗告，本院裁定如下：
    主    文
抗告駁回。
    理    由
一、抗告意旨略以：抗告人竊得之二枚水溝蓋，已返還被害人，
    偷騎之機車僅係借用，上開行為，已然知錯，請求不要撤銷
    緩刑云云。
二、按受緩刑之宣告，在緩刑期內因故意犯他罪，而在緩刑期內
    受得易科罰金之有期徒刑、拘役或罰金之宣告確定，足認原
    宣告之緩刑難收其預期效果，而有執行刑罰之必要者，得撤
    銷其宣告，刑法第七十五條之一第一項第二款定有明文。該
    條立法意旨認為，舊刑法關於緩刑期間故意犯他罪，而在緩
    刑期內受得易科罰金之有期徒刑之宣告者，列為應撤銷緩刑
    之事由，過於嚴苛，爰賦予法院撤銷與否之權限，以「足認
    原宣告之緩刑難收其預期效果，而有執行刑罰之必要」之實
    質要件，供作審認標準，俾使法官依被告再犯情節，是否有
    悔悟，而裁量是否撤銷先前緩刑之宣告，以資彈性運用。亦
    即於上揭「得」撤銷緩刑之情形，法官應依職權本於合目的
    性之裁量，妥適審酌被告所犯前後數罪間，關於法益侵害之
    性質、再犯之原因、違反法規範之情節是否重大、被告主觀
    犯意所顯現之惡性及其反社會性等情，是否已使前案原為促
    使惡性輕微之被告或偶發犯、初犯改過自新而宣告之緩刑，
    已難收其預期之效果，而確有執行刑罰之必要。準此，緩刑
    制度設計之本旨，除可避免執行短期自由刑之流弊外，主要
    目的係在獎勵惡性較輕者使其遷善，而經宣告緩刑後，若有
    具體事證足認受宣告者並不因此有改過遷善之意，即不宜給
    予緩刑之寬典，乃另有撤銷緩刑宣告制度。又按緩刑期滿，
    而緩刑之宣告未經撤銷者，其刑之宣告失其效力。但依第七
    十五條第二項、第七十五條之一第二項撤銷緩刑宣告者，不
    在此限，刑法第七十六條定有明文。
三、本件受刑人因強盜案件，經原審九十五年度少訴字第二號（
    臺灣嘉義地方法院檢察署九十五年度少偵字第三號），判處
    有期徒刑三年，緩刑五年，緩刑期內付保護管束，於九十五
    年七月二十日確定在案。受刑人於緩刑期內即九十九年十月
    十四日再犯竊盜罪，經原審簡易庭於一○○年四月二十九日
    以一○○年嘉簡字第七二七號簡易判決，判處拘役二十日，
    於一○○年五月二十三日確定，有上開判決書及本院抗告人
    前案紀錄表在卷可稽。又受刑人於緩刑付保護管束期間，多
    次未依少年保護官指定之期日遵期報到，執行保護管束，接
    受輔導；於入伍服役經驗退後，未主動向少年保護官報到，
    規避保護管束執行；復未參加原審辦理少年團體輔導暨家長
    親職教育輔導活動，不遵守少年保護官之輔導活動；又不知
    潔身自愛，先後四次為警、少年保護官採尿查獲施用第三級
    毒品愷他命，違反保護管束情節重大；於犯強盜罪受罪刑宣
    告，邀獲緩刑確定，仍不知體恤國家給與之恩澤及少年保護
    官之諄諄教誨，再犯竊盜罪。經檢察官聲請撤銷緩刑，法官
    給與機會，駁回檢察官聲請，仍不知警惕，再故意犯竊盜罪
    ，且變本加厲，乘深夜潛入被害人車庫竊取機車，犯罪情節
    較前所犯竊盜罪為重，經原審簡易庭一○○年嘉簡字第七二
    七號判處拘役二十日，如易科罰金，以新臺幣一千元折算一
    日，於緩刑期間即一○○年五月二十三日確定。又上開竊盜
    案件於一○○年四月二十九日判決後，旋於同年五月二十一
    日再犯竊盜罪，足認受刑人前獲國家緩刑之寬典，仍不知改
    過，法治觀念淡薄，缺乏悔過遷善之意志，前案宣告之緩刑
    顯然未能使受刑人悛悔向上，守法意識薄弱，自身反省能力
    不足，確未能藉由前開緩刑宣告以達自我警惕之效果。綜合
    上各情以觀，受刑人原宣告之緩刑，顯難收其預期效果，而
    有執行刑罰之必要。原審法院審酌抗告人所犯罪刑之案情後
    ，認原確定判決之緩刑宣告未能收預期效果，且有執行刑罰
    必要，認與刑法第七十五條之一第一項第二款之規定相符，
    而撤銷抗告人之緩刑宣告。本院經核原審裁定認事用法，並
    無不合。抗告人抗告意旨稱已將所竊得之物返還被害人，且
    犯罪情節尚屬輕微，並知犯錯云云，指摘原裁定不當，為無
    理由，應予駁回。
四、據上論斷，應依刑事訴訟法第四百一十二條，裁定如主文。
中    華    民    國   100    年    11    月    7     日
                  刑事第一庭審判長法官  茆  臺  雲
                                  法官  陳  義  仲
                                  法官  蔡  長  林
以上正本證明與原本無異。
不得再抗告。
                                書記官  李  培  薇
中    華    民    國   100    年    11    月    7     日